# 其他综合收益为什么要强行送入留存收益？

提问人：wufaxian 时间：2019-10-22 06:30:11
小白问题，请看下图画红线的部分。（图片顺序错了，文字多的是图一，文字少的是图二）
第一次购买 5% 的股份。在第二次追加投资的时候，已经将公允价值变动1,000,000 贷增了其他综合收益。为什么还要根据后面的分录将其他综合收益，再贷增盈余公积金和利润分配---未分配利润当中。
我的头脑当中利润表从收入开始对成本费用所得税，其他综合收益。加加减减。最终形成一个数字进入股东权益表。在股东权益表当中，年初的股东权益会自动加上这个数字等于年末股东权益的一个增项。因此没有第二个红线的会计分录。其他综合收益的数字最终也会进入股东权益账户。为什么要强行加上这个会计分录？
如果没有 2x21 年追加第二笔投资。在 2x20 年第一笔 5% 的投资也出现了浮盈记录了其他综合收益当中。在2x20年年底的时候是否也需要一个会计分录，强行将其他综合收益贷增进 “股东权益---留存收益” 当中呢？

回答人：chenyiwei
此类分步交易实现非同一控制下合并，达到控制之前原持有的股权作为FVOCI 权益工具投资核算的，在购买日应视同按公允价值处置原持有的金融资产处理。由于根据金融工具准则，对处置 FVOCI 权益工具投资的差额连同前期累积的公允价值变动均应直接转入留存收益，所以此处对视同处置的差额也是计入留存收益，不影响损益。

提问人：wufaxian 时间：2019-10-22 06:30:11
谢谢陈老师回复。我提问的方式对你有些误导。我换个角度表述一下。
假设第二步增资发生在 2x21年 3 月 1 日。
在2x20年 12 月 31 日。已经对那5%的股份做了一次公允价值评估。确认了其他综合因此有
借其他权益工具-B 公司股票-公允价值变动 600,000
贷其他综合收益—-B 公司股票公允价值变动 600,000
这 600,000 在年底编制报表时必然进入股东权益—留存收益当中了，对吧？
到了 2x21年 3 月 31 日第二轮增资的时候，股价是6.5。这次还需要将收益1000 000 元【（6.5-6）* 2,000,000】再转一次留存收益么？还是只对其它综合收益 400 000 元【（6.5-6.3）* 2,000,000】转入留存收益？

回答人：chenyiwei
假设第二步增资发生在 2x21年 3 月 1 日，则 2020 年底的评估增值在2020 年末无需转入留存收益（此时不是视同处置），到 2021 年 3 月 1日（购买日）一次转入留存收益。